# 非同一控制下企业合并下，购买日之前双方的交易在编制合并报表时如何处理

提问人：vigoss712 时间：2015-10-30 23:19:34
陈版，A公司在本年购买B公司全部股权形成非同一控制下的企业合并，购买日前，A与B公司无关联关系，于购买日，B公司账面留有大量购买日前自A公司采购的存货。请问，在购买日编制合并财务报表时是否需要考虑购买日前A、B公司交易的影响，是否需要抵消B公司账面存货，如何进行会计处理。

回答人：chenyiwei
如果没有这些存货采购交易异常的迹象，属于正常商业条款下的交易，与本次企业合并交易不是一揽子交易，则这些存货在购买日重新取得时也是按公允价值计量，无需特别调整。

提问人：vigoss712 时间：2015-11-07 17:11:50
如果存货很异常，需要怎样处理吗？ 比如：A公司于购买日前大量销售给非关联方B公司（A为B唯一供应商）。由于上述交易，在购买日，A公司账面形成大额收入和应收账款，B公司账面亦存在大额存货和应付账款。按非同一控制下企业合并处理，购买日合并报表按公允价值对B公司合并，但不对上述交易进行抵消。上述安排，是否导致合并报表虚增收入和利润？

回答人：chenyiwei
如果在临近购买日时发生大额购销交易，所涉及的数量和金额远超出正常情况，则应认为该交易是与股权收购事项相关联的一揽子交易，很可能没有商业实质，这时就需要予以抵销。

提问人：vigoss712 时间：2015-11-08 16:00:18
抵消的会计处理怎么做，是否有对应的会计准则依据呢？在持续编制合并报表的情况下，B公司将存货实现对外销售之后的损益在合并报表层面是可以确认的吗？

回答人：chenyiwei
如果要抵销，就是购买方账面上确认的销售收入和成本与被购买方的购买日存货余额相抵销，合并报表层面该存货仍按原成本列示。
后续B公司将该存货对外出售的利润在合并报表层面可以确认。